臺灣高等法院臺中分院刑事裁定　　　　　100年度抗字第999號
抗　告　人　臺灣臺中地方法院檢察署檢察官
受　刑　人　林志鋼
上列抗告人因聲請定應執行之刑案件，不服臺灣臺中地方法院中
華民國100年10月24日裁定（100年度聲字第4225號），提起抗告
，本院裁定如下：
    主  文
抗告駁回。
    理  由
一、抗告意旨略以：原審以受刑人林志鋼（下稱受刑人）違反毒
    品危害防制條例等8罪，業經法院分別判決有期徒刑確定，
    裁定定其應執行刑為有期徒刑3年8月，固非無見。惟受刑人
    所為之前揭8罪，犯罪時間極為密接，所犯罪名為毒品（6件
    ）及竊盜（2件），顯見其有屢犯毒品及竊盜之慣習甚明，
    從而原審僅合併定應執行刑為有期徒刑3年8月，稍嫌過輕，
    難謂允當，自有未洽。爰依法提起抗告，請將原裁定撤銷，
    更為適當合法之裁定等語。
二、按數罪併罰，有二裁判以上者，依刑法第51條之規定，定其
    應執行之刑，刑法第53條定有明文；又刑法第51條第5款規
    定，宣告多數有期徒刑者，於各刑中之最長期以上，各刑合
    併之刑期以下，定其刑期。但不得逾30年。再法律上屬於自
    由裁量事項，尚非概無法律性之拘束，在法律上有其外部界
    限及內部界限。前者法律之具體規定，使法院得以具體選擇
    為適當裁判，此為自由裁量之外部界限。後者法院為自由裁
    量時，應考量法律之目的，法律秩序之理念所在，此為自由
    裁量之內部界限。法院為裁判時，二者均不得有所踰越。在
    數罪併罰而有二裁判以上，應定其應執行刑之案件，法院所
    為刑之酌定，固屬自由裁量事項，然對於法律之內、外部界
    限，仍均應受其拘束（最高法院94年度台非字第21號判決意
    旨參照）。此外，執行刑之量定，係事實審法院之職權，本
    有自由裁量之餘地，事實審法院所定執行刑，倘未逾法定刑
    範圍，亦無明顯違背正義，要難指摘為不當（最高法院95年
    度台抗字第549號裁定意旨可資參照）。又定執行刑之立法
    意旨，一方面為執行刑之便利，他方面係為受刑人之利益（
    最高法院84年度台非字第452號判決意旨參照）。
三、經查：
  (一)本件受刑人因違反毒品危害防制條例、竊盜等8罪，經原審
    法院先後判處如原裁定附表所示之刑，均經分別確定在案，
    有各該判決書及受刑人之臺灣高等法院被告前案紀錄表在卷
    可稽；嗣由犯罪事實最後判決法院之臺灣臺中地方法院檢察
    署檢察官聲請定其應執行之刑，原審法院經審核卷證結果，
    認其聲請為正當，依刑事訴訟法第477條第1項，刑法第53條
    、第51條第5款，裁定定其應執行刑為有期徒刑3年8 月。查
    原審法院該所定應執行刑3年8月係受刑人本件各宣告刑中之
    刑期最長之有期徒刑1年1月以上，各刑合併之有期徒刑5年4
    月以下之範圍內，即合於法律一定之外部性界限；且在受刑
    人所犯如原裁定附表編號1至6所列各罪前經原審法院合併定
    其應執行刑為有期徒刑2年6月（原審法院100年度聲字第
    3224號裁定）及如原裁定附表編號7、8所列各罪原判決（原
    審法院100年度訴字第2250號判決）所定應執行刑為有期徒
    刑2年之其中最長期應執行刑有期徒刑2年6月以上、各該定
    應執行刑之總刑度4年6月以下為重新定刑，亦未逾自由裁量
    之內部性界線，揆諸上開說明，本院經核尚無違誤，且審酌
    原審法院就自由裁量之行使，復符合比例原則、公平正義原
    則、法律秩序理念及法律規範目的，尚無瑕疵可指，自應尊
    重原審法院裁量權限之行使。
  (二)抗告人雖執前開情詞提起本件抗告，然依定執行刑之立法意
    旨，除為執行刑之便利外，另一方面係為受刑人利益之考量
    ，因而法院於定應執行刑時，除有前述法律內、外部界限應
    予遵守外，多半低於總宣告刑之刑度或總定執行刑之刑度內
    而為裁定，此為目前實務所存在之普遍現象；又受刑人所犯
    數罪，倘符合數罪併罰規定，檢察官基於職責依法向法院聲
    請就受刑人所犯數罪定應執行刑，惟因受刑人所犯數罪未必
    於同一案件裁判，係依其犯罪時間、檢察官起訴繫屬法院，
    及法院審結時間之先後而有不同，乃實務上所恆見，惟均不
    影響於「裁判確定前犯數罪」之數罪併罰要件，法院於定應
    執行刑時，自仍受上揭定刑原則之拘束，且應斟酌受刑人利
    益後為之。茲本件原裁定就受刑人所犯各罪定其應執行刑為
    有期徒刑3年8月，並無逾越定刑原則及內、外部界限，且係
    審酌受刑人所犯各罪之犯罪時間、案件繫屬、判決先後，及
    受刑人利益等，所加以酌定之刑度，量刑尚稱妥適，難謂有
    何過輕失當之處。
  (三)至抗告人所指受刑人所犯如原裁定附表所示8罪，犯罪時間
    極為密接，所犯罪名為毒品（6件）及竊盜（2件），顯見其
    有屢犯毒品及竊盜之慣習甚明等情，則已為原審法院就受刑
    人本件所犯各罪於各該判決時所斟酌考量，此從原審法院就
    受刑人本件所為各該犯罪之宣告刑均未諭知法定最低度之刑
    期即明。
四、從而抗告人抗告意旨指摘本件原裁定量刑稍嫌過輕，難謂允
    當云云，尚難遽採，為無理由，應予駁回。
據上論斷，應依刑事訴訟法第412條，裁定如主文。
中    華    民    國   100    年    11    月    30    日
            刑事第九庭    審判長法  官  劉  登  俊
                                法  官  陳  得  利
                                法  官  陳  宏  卿
以上正本證明與原本無異。
如不服本裁定，應於裁定送達後5日內向本院提出抗告書狀(須附
繕本)。
                                書記官  林  振  甫
中    華    民    國   100    年    11    月    30    日